【裁判字號】    99,交聲,161
【裁判日期】    990226
【裁判案由】    違反道路交通管理處罰條例聲明異議
【裁判全文】
臺灣士林地方法院交通事件裁定  九十九年度交聲字第一六一號
受處分人
即異議人  乙○○
上列受處分人即異議人因違反道路交通管理處罰條例事件，對於
臺北市交通事件裁決所中華民國九十九年一月十九日所為之處分
（原處分案號：北市裁罰字第裁二二—ＺＢＣ一○二五四七號）
，聲明異議，本院裁定如下：
    主  文
異議駁回。
    理  由
一、按汽車行駛於高速公路，不遵守管制規則而有未保持安全距
    離者，處汽車駕駛人新臺幣（下同）三千元以上六千元以下
    罰鍰，並記違規點數一點，道路交通管理處罰條例第三十三
    條第一項第二款、第六十三條第一項第一款分別定有明文。
    次按汽車行駛高速公路，前後兩車間之行車安全距離，在正
    常天候狀況下，小型車：車輛速率之每小時公里數值除以二
    ，單位為公尺，高速公路及快速公路交通管制規則第六條第
    一項亦有明文。
二、原處分意旨略以：受處分人即異議人乙○○於民國九十八年
    九月二十日下午三時十五分許，駕駛車牌號碼ＣＷ—七一六
    八號自用小客車，行經國道三號公路北上一二五‧七公里處
    ，時速一百十五公里，與前車距離不足行車安全距離五十七
    ‧五公尺，為內政部警政署國道公路警察局第二警察隊後龍
    分隊警員錄影並拍照採證，逕行製單舉發有道路交通管理處
    罰條例第三十三條第一項第二款之違規行為，嗣經受處分人
    於應到案日期前向原處分機關即臺北市交通事件裁決所提出
    申訴，由原處分機關函請舉發機關即內政部警政署國道公路
    警察局第二警察隊調查結果，仍認受處分人有前開違規行為
    ，原處分機關乃依道路交通管理處罰條例第三十三條第一項
    第二款、第六十三條第一項第一款及違反道路交通管理事件
    統一裁罰基準表之規定，於九十九年一月十九日以北市裁罰
    字第裁二二—ＺＢＣ一○二五四七號裁決書裁處受處分人罰
    鍰三千元，並記違規點數一點。
三、異議意旨略以：舉發當時為星期日下午，北上車流量大，加
    上前方三‧二公里處為後龍收費站，受處分人駕駛車牌號碼
    ＣＷ—七一六八號自用小客車正常行駛內車道，於當日下午
    三時十五分二十九秒，前車突因前方收費站車輛回堵，流量
    變多，開始煞車放慢車速，受處分人於同日下午三時十五分
    三十秒亦隨之急踩煞車，導致與前車車距縮小，無法在數秒
    內調整適當車距，並非未保持安全行車距離云云。
四、經查，受處分人於前揭時、地，駕駛前開自用小客車行駛於
    高速公路，不遵守管制規則而有未保持安全距離之違規行為
    ，業據證人即舉發本件之甲○○○○於本院調查時，以具結
    擔保其供述之真實性，並在負擔偽證罪之處罰之心理狀態下
    證稱：舉發當時我站在國道三號公路北上一二五‧七公里處
    陸橋上方，身著警察制服，以錄影及拍照方式採證，執行車
    照勤務，舉發當時，受處分人所駕駛車牌號碼ＣＷ—七一六
    八號自用小客車前方為車牌號碼六四六○—ＶＨ號自用小客
    車，二車持續由內線車道往前行駛，當時受處分人之車速為
    時速一百十五公里，受處分人與前車應保持車輛速率之每小
    時公里數值除以二，單位為公尺，即五十七‧五公尺之安全
    距離，但受處分人所駕駛之車輛在前車即車牌號碼六四六○
    —ＶＨ號自用小客車未煞車之情況下，距離該車愈來愈近，
    於舉發時二車車距不到二十公尺，後來受處分人所駕駛之車
    輛就超車，並變換至中線車道，受處分人超車時，二車相距
    已經非常近，舉發當時車流量正常，並無因前方有後龍收費
    站，導致車輛回堵，致車牌號碼六四六○—ＶＨ號自用小客
    車煞車減速，使受處分人一時之間無法保持行車安全距離之
    情況，且從採證照片可以看到車牌號碼六四六○—ＶＨ號車
    輛及受處分人所駕駛車輛之第三煞車燈並沒有閃紅燈，表示
    該車駕駛人與受處分人當時並未踩煞車等語綦詳（見本院卷
    第二十四頁至第二十五頁），核與本件舉發採證照片及錄影
    光碟連續擷取畫面內容相符（見本院卷第七頁、第八頁、第
    二十八頁至第三十三頁），且甲○○○○於本件採證所使用
    之器號ＵＸ○一九三七二號雷射測速儀，係於九十七年十二
    月十五日由經濟部標準檢驗局檢定合格，有效期間至九十八
    年十二月三十一日，亦有經濟部標準檢驗局雷射測速儀檢定
    合格證書在卷可佐（見本院卷第三十四頁），足見受處分人
    辯稱：舉發因前方收費站車輛回堵，前車開始煞車放慢車速
    ，受處分人亦隨之急踩煞車，導致與前車車距縮小，無法在
    數秒內調整適當車距云云，顯與事實不符，要不足採，是受
    處分人於上揭時、地確有行駛於高速公路，不遵守管制規則
    而有未保持安全距離之違規行為，至堪認定。
五、綜上所述，原處分機關對於受處分人前揭違規行為，依道路
    交通管理處罰條例道路交通管理處罰條例第三十三條第一項
    第二款、第六十三條第一項第一款及違反道路交通管理事件
    統一裁罰基準表之規定，於九十九年一月十九日以北市裁罰
    字第裁二二—ＺＢＣ一○二五四七號裁決書裁處受處分人罰
    鍰三千元，並記違規點數一點，核無不當。本件聲明異議為
    無理由，應予駁回。
據上論斷，應依道路交通案件處理辦法第十九條，裁定如主文。
中    華    民    國    99    年    2     月    26    日
                        臺灣士林地方法院交通法庭
                            法      官  孫萍萍
以上正本證明與原本無異。
如不服本裁定，應於送達後五日內，向本院提出抗告狀。
                            書  記  官  劉易柔
中    華    民    國    99    年    2     月    26    日

司法院資訊處製作；財團法人民間司法改革基金會備份。
